臺灣新竹地方法院刑事判決
110年度訴字第578號
公  訴  人  臺灣新竹地方檢察署檢察官
被      告  陳世豪

                    籍設宜蘭縣○○市○○路000號0樓0○○○○○○○○)

                    （現在法務部○○○○○○○○○○○執行中）
上列被告因違反槍砲彈藥刀械管制條例等案件，經檢察官提起公
訴（110年度偵字第2862號），被告於本院準備程序進行中，就
被訴事實為有罪之陳述，經本院合議庭裁定由受命法官獨任進行
簡式審判程序，判決如下：                 
    主      文
甲○○犯非法持有子彈罪，處有期徒刑貳月，如易科罰金，以新臺
幣壹仟元折算壹日，併科罰金新臺幣伍仟元，罰金如易服勞役，
以新臺幣壹仟元折算壹日。又犯毀損他人物品罪，處有期徒刑肆
月，如易科罰金，以新臺幣壹仟元折算壹日。有期徒刑部分應執
行有期徒刑伍月，如易科罰金，以新臺幣壹仟元折算壹日。
　　犯罪事實及理由
一、本案犯罪事實及證據，除附件所示犯罪事實一部分，應補充
    被告甲○○「另基於毀損他人物品之不確定故意」。證據部分
    ，應補充「被告於本院準備及簡式審判程序時之自白」外，
    餘均引用附件之記載。
二、論罪科刑：
　㈠核被告所為，係犯槍砲彈藥刀械管制條例第12條第4 項之非
    法持有子彈罪及刑法第354條之毀損他人物品罪。　　
　㈡按非法持有槍、彈而犯他罪，兩罪間之關係，端視其開始持
    有之原因、動機或目的為斷。如於非法持有槍、彈行為繼續
    中，另行起意犯他罪，應以數罪併罰論處。查被告自承於民
    國91年間，自友人處取得本案子彈而持有之，嗣於110 年1 
    月21日12時許，因把玩時擊發子彈而毀損他人物品，足認被
    告持有子彈之初並無毀損之犯意，嗣後始另行起意而持以毀
    損他人物品，故被告所犯非法持有子彈罪及毀損他人物品罪
    間，犯意各別，行為互殊，應予分論併罰。起訴書認兩罪為
    想像競合犯，尚有未洽。　
　㈢被告於101至105年間，①因傷害等案件，經臺灣臺北地方法院
    （下稱臺北地院）以103年度訴緝字第3號判決各判處有期徒
    刑5月、4月、4月，並定應執行有期徒刑1年，被告不服提起
    上訴，經臺灣高等法院以104年度上訴字第3號判決駁回上訴
    而確定；②因施用第二級毒品案件，經臺北地院以102年度審
    簡字第1822號判決判處有期徒刑3月確定；③因竊盜案件，經
    臺灣士林地方法院（下稱士林地院）以104年度審簡字第257
    號判決判處有期徒刑4月確定；④因傷害案件，經臺灣新北地
    方法院（下稱新北地院）以103年度審簡字第1094號判決判
    處有期徒刑6月，被告不服提起上訴，經新北地院以103年度
    簡上字第746號判決駁回上訴而確定；⑤因竊盜案件，經新北
    地院以104年度審易字第282號判決判處有期徒刑7月，檢察
    官不服提起上訴，經臺灣高等法院以104年度上易字第896號
    判決駁回上訴而確定；⑥因妨害自由案件，經新北地院以105
    年度簡字第3910號判決判處有期徒刑3月確定；⑦因施用第二
    級毒品等案件，經士林地院以103年度審簡字第1106號判決
    各判處有期徒刑4月、4月，並定應執行有期徒刑6月確定；⑧
    因施用第二級毒品案件，經士林地院以103年度審簡字第108
    6號判決判處有期徒刑5月確定；⑨因偽造文書案件，經新北
    地院以104年度訴字第141號判決判處有期徒刑4月確定；⑩因
    施用第二級毒品案件，經臺北地院以103年度簡字第3434號
    判決判處有期徒刑5月確定；⑪因施用第二級毒品案件，經臺
    灣桃園地方法院（下稱桃園地院）以104年度桃簡字第381號
    判決判處有期徒刑6月確定；⑫因詐欺案件，經士林地院以10
    5年度易字第475號判決判處有期徒刑5月確定，檢察官不服
    提起上訴，經臺灣高等法院以105年度上易字第2523號判決
    駁回上訴而確定；⑬因施用第二級毒品案件，經新北地院以1
    05年度簡字第2574號判決判處有期徒刑6月確定。上開①至⑥
    案件嗣經新北地院以106年度聲字第4333號裁定定應執行有
    期徒刑2年9月，被告不服提起抗告，經臺灣高等法院以106
    年度抗字第1721號裁定駁回抗告而確定（下稱甲執行刑）。
    上開⑦至⑪案件嗣經桃園地院以106年度聲字第2627號裁定定
    應執行有期徒刑2年確定（下稱乙執行刑）。上開⑫、⑬案件
    嗣經臺灣高等法院以106年度聲字第3672號裁定定應執行有
    期徒刑9月確定（下稱丙執行刑）。被告入監接續執行前揭
    甲執行刑（刑期自104年12月22日起算，期滿日期為107年6
    月21日）、乙執行刑（刑期自107年6月22日起算，期滿日期
    為109年5月21日）、丙執行刑（刑期自109年5月22日起算，
    期滿日期為110年2月21日），於109年1月20日假釋出監等情
    ，有臺灣高等法院被告前案紀錄表1份在卷可憑，是被告於
    甲執行刑期滿執行完畢5年內再犯本案2罪，均應構成累犯，
    惟起訴書並未論究其累犯部分，且檢察官復未於本院言詞辯
    論終結前指明被告有何特別惡性及對刑罰反應力薄弱而須加
    重最低本刑情形，故此部分列為刑法第57條第5款所定「犯
    罪行為人之品行」進行審酌，而無刑法第47條累犯加重規定
    之適用（最高法院110年度台上大字第5660號裁定意旨參照
    ），附此敘明。　　
　㈣爰以行為人之責任為基礎，審酌被告明知具有殺傷力之子彈
    屬於高度危險之物品，並為違禁物，被告卻仍非法持有之，
    另基於毀損之不確定故意，無端將子彈擊發射入告訴人乙○○
    住處，造成其財產權受不法侵害，生命、身體遭受具體威脅
    ，所為實有不該。惟念及被告坦承犯行，所幸子彈擊發未造
    成人員傷亡，兼衡被告非法持有子彈之數量及持有時間之久
    暫，暨被告於本院審理時自陳國中畢業之智識程度，入監前
    擔任吊車助手，平均月入新臺幣2至3萬元，未婚，育有1名
    未成年子女之家庭經濟狀況等一切情狀，分別量處如主文所
    示之刑，併科罰金部分諭知易服勞役之折算標準，並考量被
    告所犯本案2罪之時間、行為態樣、所侵害法益有所不同而
    為整體非難評價後定其應執行有期徒刑部分之刑及均諭知易
    科罰金之折算標準。 　
三、沒收：　
　  扣案非制式手槍，由仿手槍外型製造之槍枝，車通金屬槍管
    內部分阻鐵而成，惟未完全貫通，無法供擊發適用子彈使用
    ，認不具殺傷力。扣案非制式子彈2顆，由金屬彈殼組合直
    徑約8.8mm金屬彈頭而成，均經試射，1顆可擊發，認具殺傷
    力，1顆無法擊發，認不具殺傷力等情，有內政部警政署刑
    事警察局110年3月31日刑鑑字第1100019603號鑑定書1份為
    憑（見偵卷第107至108頁），是具殺傷力之子彈既已試射完
    畢而滅失，爰不另宣告沒收。至其餘扣案物經鑑定既非違禁
    物，爰不另宣告沒收。
據上論斷，應依刑事訴訟法第273條之1第1項、第299條第1項前
段、第310條之2、第454條第2項，判決如主文。
本案經檢察官賴佳琪提起公訴，檢察官陳亭宇到庭執行職務。
中　　華　　民　　國　　111 　年　　7 　　月　　15　　日
                  刑事第一庭  法  官  王凱平  
以上正本證明與原本無異。
如不服本判決應於收受本判決後20日內向本院提出上訴書狀，上
訴書狀應敘述具體理由。上訴書狀未敘述上訴理由者，應於上訴
期間屆滿後20日內補提理由書狀於本院（均須按他造當事人之人
數附繕本）「切勿逕送上級法院」。
中　　華　　民　　國　　111 　年　　7 　　月　　15　　日
                              書記官  鍾佩芳
附錄本案論罪科刑法條：　
槍砲彈藥刀械管制條例第12條第4項
未經許可，持有、寄藏或意圖販賣而陳列子彈者，處5年以下有
期徒刑，併科新臺幣300萬元以下罰金。

刑法第354條
毀棄、損壞前2條以外之他人之物或致令不堪用，足以生損害於
公眾或他人者，處2年以下有期徒刑、拘役或1萬5000元以下罰金
。

【附  件：臺灣新竹地方檢察署檢察官110年度偵字第2862號起
訴書】
臺灣新竹地方檢察署檢察官起訴書
                                     110年度偵字第2862號
　　被　　告　甲○○　
上列被告因毀棄損壞案件，已經偵查終結，認應提起公訴，茲將
犯罪事實及證據並所犯法條分敘如下：
　　犯罪事實
一、甲○○知悉有殺傷力子彈係違禁物，未經許可，不得持有，竟
    基於持有殺傷力子彈之犯意，於民國91年間，自朋友處受贈
    由金屬彈殼組合直徑約8.8mm金屬彈頭而成之非制式子彈數
    顆，存放在新竹市○區○○路000巷0號3樓租屋處而持有之。甲
    ○○明知非制式子彈若保存、放置不慎，有極大危險性，仍於
    110年1月21日中午12時許，拿取上開非制式子彈把玩，於把
    玩時以不詳方式，將上開子彈其中1顆射往新竹市○區○○街00
    0號3樓乙○○住處，毀損上址鐵窗、紗窗、玻璃、天花板，致
    令不堪使用。嗣為警於110年1月30日上午4時許，在桃園市
    新屋區港豐路與文學路口路牌下農田邊扣得甲○○丟置之不具
    殺傷力手槍1把(槍枝管制編號0000000000)、彈匣1個、具殺
    傷力子彈1顆、不具殺傷力子彈1顆。
二、案經乙○○訴由新竹市警察局第一分局報告偵辦。
　　證據並所犯法條
一、被告甲○○坦認持有上開扣案物及造成告訴人乙○○住處毀損等
    事實，辯稱：伊與告訴人並不認識亦無仇怨，伊係把玩子彈
    時，不小心誤觸底火彈飛出去，伊不是故意的等語。惟上揭
    犯罪事實，業據告訴人於警詢陳述綦詳，並有新竹市警察局
    第一分局北門派出所查訪報告表、新竹市警察局第一分局搜
    索扣押筆錄、新竹市警察局第一分局扣押物品目錄表、現場
    照片、新竹市警察局槍枝初步檢視報告表、估價單3紙、內
    政部警政署刑事警察局鑑定書、職務報告、新竹市警察局第
    一分局現場勘察紀錄表等在卷可稽，被告罪嫌堪以認定。
二、核被告所為，係犯槍砲彈藥刀械管制條例第12條第4項之未
    經許可持有具殺傷力子彈、刑法第354條之毀損等罪嫌。被
    告以一行為觸犯上開罪名，請依想像競合，從一重罪處斷。
    另扣案之具殺傷力子彈1顆，經試射後失其子彈之構造，已
    非違禁物，爰不另為沒收之聲請。
三、依刑事訴訟法第251條第1項提起公訴。
　　此　致
臺灣新竹地方法院
中　　華　　民　　國　 110　　年　　7 　　月　　25　　日
                              檢  察  官  賴佳琪
本件證明與原本無異　
中　　華　　民　　國　 110　　年　　8 　　月　　19　　日
                          　　書　記　官  楊凱婷